臺灣臺北地方法院交通事件裁定　　　　　　　　　　　九十年度交聲字第九六六號
　　異　議　人
　　即受處分人　乙○○
右列受處分人因違反道路交通管理處罰條例事件，對於臺北市交通事件裁決所中華民
國九十年七月十二日所為之處分（原處分案號：北市裁三字第駕裁二二－Ａ四Ａ七○
一八六二號），聲明異議，本院裁定如左：
    主      文
異議駁回。
    理      由
一、按交通違規事件裁罰案件，性質上屬於交通行政主管機關本於職權於公法上具體
    事件所為之決定而對外直接發生法律效果之單方行政行為，參酌行政法院五十六
    年度判字第八一號判例意旨「本件原告行為時尚在舊所得稅法施行期間，實體上
    固應適用舊法，但被告官署稽徵程序係開始於現行所得稅法令公布施行以後，程
    序上即應適用新法」，本件道路交通管理處罰條例雖於民國九十年一月十七日公
    布修正，於同年六月一日施行，依行政「實體從舊，程序從新」原則，尚無比較
    新舊法之問題，本件行為時法為修正前之舊法，核先敘明。次按汽車駕駛人在公
    共汽車招呼站十公尺內臨時停車者，處新臺幣（下同）三百元以上六百元以下罰
    鍰，道路交通管理處罰條例第五十五條第二款定有明文。
二、本件受處分人即異議人乙○○於九十年四月十日下午四時五十一分許，駕駛車牌
    號碼ＣＶ–五五二二號自用小客車，在臺北市○○路○段三六號前公車招呼站十
    公尺內臨時停車，而為臺北市政府警察局交通警察大隊警員甲○○以受處分人駕
    駛汽車有違反前揭道路交通管理處罰條例第五十五條第二款（舉發通知單贅引第
    一項，應予更正）規定之行為當場攔停掣單舉發，惟受處分人拒絕簽收該舉發通
    知單，並經掣單舉發警員在舉發通知單上記明「拒簽收」字樣，依違反道路交通
    管理事件統一裁罰標準及處理細則第十一條第一項第一款規定視為已收受，嗣受
    處分人因未依規定自動繳納罰鍰，亦未依規定到案聽候裁決，原處分機關乃依道
    路交通管理處罰條例第五十五條第二款（裁決書贅引第一項，應予更正）、違反
    道路交通管理事件統一裁罰標準表之規定，於九十年七月十二日裁處受處分人罰
    鍰六百元。
三、訊據受處分人乙○○矢口否認有右揭違規行為，辯稱：伊並未將車停在公車招呼
    站十公尺內，且因未收到罰單，故無從在應到案日期前到案說明云云。然查，受
    處分人駕駛汽車於前揭時地違規臨時停在臺北市○○路三六號前公車招呼站十公
    尺內，經警舉發並拒絕簽收舉發通知單等情，業據證人即目睹受處分人駕駛汽車
    違規臨時停車之警員甲○○於本院九十一年三月八日調查時，以具結擔保其供述
    之真實性，並在負擔偽證罪之處罰心理下證稱：當時伊巡邏經過八德路，該處是
    公車站牌，路邊尚有劃設紅色實線，受處分人所駕駛的汽車就停在距離公車站牌
    的五到十公尺內，當時車上還有其他乘客，受處分人約二、三分鐘後從對街回來
    ，伊即當場掣單舉發等語，並提出現場全景照片二幀附卷相佐，又有載明「拒簽
    收」字樣之本件舉發通知單在卷可稽。按證人甲○○乃為原處分機關所認定受處
    分人有前開駕駛汽車違規行為之原證人，其並到庭在本院法官面前以言詞供述本
    件訴訟上之待證事實–即受處分人有前開違規事實，本院由其上述證述已得有受
    處分人確有上開違規行為之心證，且於本件卷存證據資料內並無任何積極證據足
    以證明證人甲○○上開證詞係屬虛偽，亦無足以令人顯信甲○○之證述為不可採
    之品性證據或前科證據存在，本院自不得僅以證人係本件開單告發之員警而全盤
    抹煞其在訴訟上所具有之原證人資格，而受處分人復無舉出或聲請本院調查任何
    對其有利之證據，以使本院對證人所供述受處分人違規之行為產生任何合理之懷
    疑，況且交通警察掣單舉發違反道路交通管理處罰條例所列之違規事實，本質上
    為行政處分，係公務員基於職務上之權力，依法就特定之具體事件所為之具公法
    上效果之單方面行政行為，基於公務員為公法上行為具有公信力之原則，該行政
    行為當可被推定為真正，其據以依法處分之事實認定亦為正確無誤，從而本件異
    議人既未能提出證據以資證明其無違規行為，其雖以前開情詞為辯，尚難認為可
    採，本件事證明確，受處分人有上述違規行為洵堪認定。
四、綜上所述，受處分人確有駕駛汽車於上開時地有在公共汽車招呼站十公尺內臨時
    停車之違規行為，從而原處分機關依前揭道路交通管理處罰條例第五十五條第二
    款、違反道路交通管理事件統一裁罰標準表之規定，裁處受處分人罰鍰六百元，
    核無違誤，本件受處分人之異議為無理由，自應將其異議駁回。
據上論斷，應依道路交通案件處理辦法第十九條，裁定如主文。
中      華      民      國    九十一    年      七      月    二十九    日
                                      臺灣臺北地方法院交通法庭
                                          法  官  張  江  澤
右正本證明與原本無異。
如不服本裁定應於送達後五日內向本院提出抗告狀。
                                          書記官  石  幸  代
中      華      民      國    九十一    年      七      月    三  十    日
